# 请教陈版！关于长期股权投资可供出售金融资产的问题

提问人：patchama 时间：2010-10-23 12:28:42
现在有A公司要IPO，拥有一B上市公司公司8%的股份，从未上市前拥有至今，因几年前B公司上市由长期股权投资转至可供出售金融资产核算，因上市公司股价变动较大，两种核算差异影响也较大，A公司一直在B公司有一名董事，B公司董事共有 9 名，大股东40%股份，有 4 名董事，这个情况会不会对IPO造成影响？ 方便的话，能不能提供一个实例提供参考？

回答人：chenyiwei
与控制权的判断一样，重大影响的控制也是相当主观的，某种意义上比控制权的判断更为复杂。该公司股权比例为 8 ％，但在董事会9 席中占有一席。但仅根据这些信息还是不足以作出分析和判断的。还需要考虑该上市公司股权的结构（例如前十大股东持股的分散程度、该公司是第几大股东）、该公司董事会的日常决策机制、历年来实际参与董事会表决的情况、其他董事席位的分配情况等因素。